【裁判字號】    90,訴,171
【裁判日期】    900622
【裁判案由】    搶奪等
【裁判全文】
臺灣新竹地方法院刑事判決                            九十年度訴字第一七一號
    公  訴  人  臺灣新竹地方法院檢察署檢察官
    被      告  甲○○
右列被告因竊盜案件，經檢察官提起公訴（九十年度偵字第七三○號），本院判決如
左：
    主  文
甲○○共同竊盜，處拘役伍拾日，如易科罰金，以參佰元折算壹日，緩刑貳年，緩刑
期間付保護管束。
    事  實
一、甲○○與乙○○（另結）於民國八十九年十一月十四日晚間十二時許因二人共乘
    之機車，於途經新竹市○區○鎮里○鄰○○路三一三號附近故障，而欲竊車代步
    ，見停於上址之劉淑珍所有，交丙○○○使用之車號ＦＦ二－二九八號機車鑰匙
    未取下，竟基於為自己不法所有之犯意聯絡，由甲○○先探勘地形並擔任把風之
    工作，乙○○則將機車發動騎出，共同竊取上開機車。得手後二人共乘上開機車
    至新竹市竹蓮市場旁之大谷旅社尋訪友人黃志強，並告知機車故障及竊車之事。
    嗣為警於八十九年十一月二十三日在乙○○位於新竹縣寶山鄉○○村○○鄰○○
    路四十號發現上開失竊機車，因而循線查獲上情。
二、案經新竹縣警察局竹東分局報請臺灣新竹地方法院檢察署檢察官偵查起訴。
    理  由
一、訊據被告甲○○固坦承在上開時地騎乘機車故障後，與另被告乙○○二人搭乘被
    害人丙○○○所管領之ＦＦ二－二九八號機車離開之事實，惟矢口否認，有擔任
    把風、探勘地形而與被告乙○○共同竊盜之犯行。辯稱伊騎機車經過該地，剛好
    機車壞掉而遇到乙○○，是乙○○見被害人機車鑰匙未取下而提議竊車，伊告訴
    乙○○要偷自己去偷云云。經查，被告甲○○與另被告乙○○共同竊車之事實，
    業據共同被告乙○○於警訊及偵查中供承不諱，且被害人丙○○○於警訊中對於
    機車失竊之情形，亦指訴屬實，又證人黃志強於警訊中證稱，被告甲○○與乙○○竊車當天曾至大谷旅社並告知機車故障，而共同騎乘上開機車至旅社等語。是
    被告甲○○與被告乙○○本為朋友，又在夜間共同出遊尋訪友人，交情非淺，且
    又無任何怨隙之情形，被告乙○○當不至有誣陷被告甲○○之虞，被告乙○○所
    供不利被告甲○○部分應為真實，堪可採信。復以被告甲○○於知情於被告乙○○行竊得手後，又共同騎乘該竊得機車離去訪友，亦徵二人確實有為自己不法所
    有之竊車之犯意聯絡。被告甲○○辯稱，無共同行竊云云，顯為卸責之詞無足採
    信。此外，復有被害人丙○○○所出具之贓證物品認領保管收據在卷可稽，本件
    事證明確，犯行洵堪認定，應予依法論科。
二、核被告所為係犯刑法第三百二十條第一項之竊盜罪。爰審酌被告因一時昧於貪欲
    而觸法，犯罪情節尚屬輕微，且犯罪後尚能坦承犯行等一切情狀，量處拘役伍拾
    日。查被告犯罪後，刑法第四十一條業於九十年一月四日修正，其第一條前段為
    「犯最重本刑為五年以下有期徒刑以下之刑之罪，而受六月以下有期徒刑或拘役
    之宣告，因身體、教育、職業、家庭之關係或其他正當事由，執行顯有困難者，
    得以一元以上三元以下折算一日，易科罰金。」並於同年月十日公佈施行，於同
    年月十二日生效，比較新舊法之規定，以變更後之新法對被告有利，依刑法第二
    條第一項前段之規定，自應適用裁判時之新法，而併諭知易科罰金之折算標準。
    末查，被告前未曾受有期徒刑以上刑之宣告，有台灣高等法院被告全國前案記錄
    表附卷可按，經此起訴審判程序，當能知所警惕，信無再犯之虞，本院認為前開
    對其宣告之刑，以暫不執行為適當，爰諭知緩刑二年，並諭知於緩刑期內付保護
    管束，以啟自新。
三、據上論斷，依刑事訴訟法第二百九十九條第一項前段，刑法第二條第一項前段、
    第三百二十條第一項、第四十一條第一項前段，罰金罰鍰提高標準條例第一條前
    段、第二條，判決如主文。
本案經檢察官吳金棟到庭執行職務。
中      華      民      國    九十      年      六      月    二十二    日
                                臺灣新竹地方法院刑事第二庭
                                      法  官    黃  珮  禎
右正本證明與原本無異。
如不服本判決，應於判決送達後十日內向本院提出上訴狀( 應附繕本 )，上訴於
臺灣高等法院。
                                      書記官    汪  淑  菁
中      華      民      國    九十      年      六      月    二十二    日
附錄本判決論罪科刑法條全文
刑法第三百二十條第一項
意圖為自己或第三人不法之所有，而竊取他人之動產者，為竊盜罪，處五
年以下有期徒刑、拘役或五百元以下罰金。


司法院資訊處製作；財團法人民間司法改革基金會備份。
